臺灣高等法院交通事件裁定　　　　　100年度交抗字第1564號
抗　告　人
即受處分人　黃烈堂
上列抗告人因違反道路交通管理處罰條例事件，不服台灣桃園地
方法院，中華民國一００年十一月四日所為裁定（一００年度交
聲字第八三六號），提起抗告，本院裁定如下：
    主  文
抗告駁回。
    理  由
一、原審裁定意旨略以：本件交通部公路總局新竹區監理所中壢
    監理站民國一００年八月三十日壢監裁字第裁五三－Ｚ00
    000000號違反道路交通管理事件裁決書，於一００年
    九月一日送達於抗告人即受處分人黃烈堂之住所地即「台中
    市○○區○○里○○路二三八巷二三六號」，由抗告人之受
    雇人收受而生送達抗告人之效力等情，有上開裁決書、交通
    部公路總局新竹區監理所中壢監理站送達證書、抗告人個人
    戶籍資料查詢結果等在卷可稽。是上開裁決書業於一００年
    九月一日合法送達於抗告人，而自翌日起算二十日異議期間
    ，另因抗告人住所地在臺中市，依法院訴訟當事人在途期間
    標準之規定，應加計在途期間四日，是異議期間於一００年
    九月二十五日屆滿，然抗告人遲於一００年十月三十一日始
    向原審聲明異議（原處分機關收狀後函轉原審辦理），有抗
    告人聲明異議狀上之原處分機關收文章在卷為憑，堪認本件
    抗告人聲明異議已逾二十日之法定期間，其異議於法未合，
    且無從命其補正。是本件聲明異議自應予駁回等語。
二、抗告意旨略以：抗告人現居住台中市○○區○○路二段四四
    七號五樓之十七，戶籍地是寄在親戚的戶口，本人並未住在
    戶籍地。故一００年九月一日本人並未收到裁決書，且本人
    於一００年八月二十六日寄申訴單至中壢監理站申訴後，在
    十月中旬才又收到監理站的函，上有註記台端若對本案仍有
    其他疑義，請洽本站開具裁決書，並於收受裁決書及其他足
    資佐證資料於二十日內以司法狀紙逕寄法院聲明異議，本人
    才會於十月二十八日寄聲明異議至中壢監理站。這攸關本人
    的權利，本人確實沒收到裁決書，否則不會逾期才提出。故
    請法官查證給予本人一次機會云云。
三、按受處分人，不服第八條主管機關所為之處罰，得於接到裁
    決書之翌日起二十日內，向管轄地方法院聲明異議，道路交
    通管理處罰條例第八十七條第一項定有明文。又法院認聲明
    異議不合法律上之程式或其異議權已經喪失者，應以裁定駁
    回之，但其不合法律上之程式可補正者，應先定期命為補正
    ，逾期不補正者，即予駁回，亦為道路交通事件處理辦法第
    十七條前段所明定。
四、經查：本件原處分機關之裁決書依行政程序法第七十二、七
    十三條規定，送達於抗告人之戶籍所在地即住所，由抗告人
    之受雇人王瑤琪代為收受，有原審卷內所附之送達證書為證
    （見原審卷第五頁），是本件送達並無違法之情。再本件裁
    決書已於一００年九月一日向抗告人之住所地為送達，且加
    計在途期間四日，異議期間於一００年九月二十五日即已屆
    滿。抗告人卻遲至一００年十月三十一日始具狀向原處分機
    關聲明異議，有台中市監理站交通違規陳述單及查詢單上公
    路總局中壢監理站收文戳章一枚可稽（見原審卷第三頁），
    是抗告人之聲明異議，顯已逾上述異議期間，原審裁定以抗
    告人之聲明異議不合法律上之程式，駁回抗告人之聲明異議
    ，於法核無不符。至抗告人雖未居住於戶籍地，然抗告人設
    籍於該處，本即應考量該處有接獲公文書之可能，否則不啻
    使抗告人以因自身就戶役政之考量為由，而行規避相關法律
    規定之適用，是若因而造成抗告人未能即時得知公文書送達
    之訊息，此不利益應歸抗告人，而不得以此解免抗告人之責
    。從而，抗告人提起本件抗告為無理由，應予駁回。
據上論結，應依道路交通事件處理辦法第二十五條，刑事訴訟法
第四百十二條，裁定如主文。
中    華    民    國   100    年    12    月    8     日
                刑事第二十四庭  審判長法  官 蔡聰明
                                      法  官 吳麗英
                                      法  官 陳憲裕
以上正本證明與原本無異。
不得再抗告。
                                      書記官 張玉如
中    華    民    國   100    年    12    月    12    日